臺灣臺北地方法院刑事判決
111年度審訴字第1972號
公  訴  人  臺灣臺北地方檢察署檢察官
被      告  鄭兆祥




上列被告因強制等案件，經檢察官提起公訴（111年度偵字第587
0號）後，被告於本院審理中就被訴事實為有罪之陳述，經檢察
官聲請改依協商程序而為判決，本院予以同意，判決如下：
    主     文
鄭兆祥犯強制罪，處拘役貳拾日，如易科罰金，以新臺幣壹仟元
折算壹日，緩刑貳年，緩刑期間付保護管束，並接受法治教育貳
次。
   事實及理由
一、本件犯罪事實及證據，除引用附件檢察官起訴書之記載外，
    另據被告於本院審理時坦承犯行，核其自白，與起訴書所載
    事證相符，可認屬實，本案事證明確，被告犯行堪予認定，
    應依法論科。
二、論罪科刑：　
　  核被告所為，係犯刑法第304條之強制罪。依認罪協商結果
    判決如主文所示，並諭知易科罰金之折算標準。
三、附記事項：
　㈠被告前曾因故意犯罪受有期徒刑以上刑之宣告，執行完畢後
    五年內未曾因故意犯罪受有期徒刑以上刑之宣告，有臺灣高
    等法院被告前案紀錄表一份在卷可稽，本院認經此偵、審程
    序及科刑宣告後，當知所警惕，無再犯之虞，所宣告之刑以
    暫不執行為適當，依刑法第74條第1項第2款規定，併予緩刑
    諭知，以啟自新。且為使被告深切記取教訓，應併依刑法第
    93條第1項第2款、第74條第2項第8款之規定，諭知被告於緩
    刑期間應付保護管束，且應完成如主文所示次數之法治教育
    。被告於本案緩刑期間，倘違反上開負擔，情節重大，足認
    原宣告之緩刑難收其預期效果，而有執行刑罰之必要，得依
    刑法第75條之1第1項第4款規定撤銷其緩刑之宣告。
　㈡被告所犯毀損罪不另為不受理之諭知：
　⒈公訴意旨認被告就扔擲手機行為另涉犯刑法第354條毀損罪。
　⒉告訴乃論之罪，告訴人於第一審辯論終結前，得撤回其告訴
    ；又告訴乃論之罪，告訴經撤回者，法院應諭知不受理之判
    決。刑事訴訟法第238條第1項、第303條第3款分別定有明文
    。
　⒊本件告訴人另告訴被告毀損罪嫌，起訴書認係觸犯刑法第354
    條之毀損罪，依同法第357條規定，須告訴乃論。茲據告訴
    人具狀撤回毀損刑事告訴，揆諸前揭法條規定，本應為不受
    理之判決，惟檢察官既認此部分與前經本院論罪科刑部分具
    有裁判上一罪之關係，應不另為不受理之諭知，附此敘明。
    　
四、協商判決除有刑事訴訟法第455條之4第1項第1款於本訊問程
    序終結前，被告撤銷協商合意或檢察官撤回協商聲請者；第
    2款被告協商之意思非出於自由意志者；第4款被告所犯之罪
    非第455條之2第1項所定得以協商判決者；第6款被告有其他
    較重之裁判上一罪之犯罪事實者；第7款法院認應諭知免刑
    或免訴、不受理者情形之一，及違反同條第2項「法院應於
    協商合意範圍內為判決；法院為協商判決所科之刑，以宣告
    緩刑或2年以下有期徒刑、拘役或罰金為限」之規定者外，
    檢察官與被告均不得上訴。如有前述得上訴之情形，得自收
    受判決送達之翌日起20日內，向本院提出上訴書狀，上訴於
    第二審法院，併予敘明。
據上論斷，應依刑事訴訟法第455條之2第1項、第455條之8、第4
54條、第455條，刑法第304條第1項、第41條第1項前段、第74條
第1項第1款、第2項第8款、第93條第1項第2款，判決處刑如主文
。
本案經檢察官葉詠嫻提起公訴、檢察官洪敏超到庭執行職務。
中　　華　　民　　國　　111 　年  　12  　月　　12  　日
                  刑事第二十庭  法　官　洪英花
以上正本證明與原本無異。
不得上訴。
                                書記官  洪啟瑞
中　　華　　民　　國　　111 　年  　12  　月　　13  　日
附錄本案論罪科刑依據法條全文：
中華民國刑法第304條
以強暴、脅迫使人行無義務之事或妨害人行使權利者，處 3 年
以下有期徒刑、拘役或 9 千元以下罰金。
前項之未遂犯罰之。
附件：
臺灣臺北地方檢察署檢察官起訴書
                                     111年度偵字第5870號
　　被　　　告　鄭兆祥　男　48歲（民國00年0月00日生）
　　　　　　　　　　　　住○○市○○區○○○路000號2樓之
　　　　　　　　　　　　4
　　　　　　　　　　　　居臺北市○○區○○街000巷0弄00號
　　　　　　　　　　　　2樓之4
　　　　　　　　　　　　國民身分證統一編號：Z000000000號
上列被告因傷害等案件，業經偵查終結，認應提起公訴，茲將犯
罪事實及證據並所犯法條分敘如下：
　　　　犯罪事實
一、鄭兆祥於民國111年1月8日11時40分許，騎乘車牌號碼000-0
    000號大型重型機車，沿臺北市大安區仁愛路4段300巷26弄
    行駛，行經上開路段欲左轉進入臺北市大安區仁愛路4段300
    巷20弄時，因不滿杜偉嘉（所涉傷害等罪嫌，另為不起訴處
    分）將車牌號碼000-0000號自用小客車臨停在網狀線上而生
    口角爭執，鄭兆祥竟基於強制、傷害及毀損之犯意，於杜偉
    嘉撥打手機準備報警之際，強行將杜偉嘉所有之手機扔擲在
    地，以此強暴方式妨害杜偉嘉使用手機之權利，致該手機螢
    幕保護膜破裂而不堪使用，復以徒手毆打杜偉嘉臉部，使杜
    偉嘉受有頭部挫傷、面部挫傷、視網膜震盪、左眼角外約0.
    1公分撕裂傷等傷害，並致杜偉嘉所配戴於臉部之眼鏡框架
    碎裂而損壞，足以生損害於杜偉嘉。
二、案經杜偉嘉訴由臺北市政府警察局大安分局報告偵辦。
　　　　證據並所犯法條
一、證據清單與待證事項
編號 證據名稱 待證事實 1 被告鄭兆祥於警詢及偵查中之供述 坦承有於上開時間、地點將告訴人之手機撥掉，並徒手毆打告訴人臉部之事實。 2 告訴人杜偉嘉於警詢及偵查中之指訴 全部犯罪事實。 3 本署勘驗筆錄1份、勘驗報告1份、光碟1片 證明被告有於上開時間、地點，毀損告訴人手機及眼鏡，妨害告訴人使用手機，並徒手毆打告訴人之事實。 4 告訴人更換機螢幕保護膜之統一發票1紙、受損之眼鏡照片1張 證明告訴人之手機螢幕保護膜及眼鏡毀損之事實。 5 國泰綜合醫院111年1月8日診斷證明書、告訴人受傷照片1張 證明告訴人受有犯罪事實欄 所述傷害之事實。 
二、核被告鄭兆祥所為，係犯刑法第277條第1項之傷害、第304
    條第1項之強制及第354條之毀棄損壞等罪嫌。被告以1扔擲
    手機行為，同時觸犯強制、毀損罪名；以1毆打行為，同時觸
    犯傷害、毀損罪名，為想像競合犯，請依刑法第55條規定，
    分別從一重之強制、傷害罪論處。被告所犯上開強制、傷害2
    罪間，犯意各別，行為互殊，請予分論併罰。
三、依刑事訴訟法第251條第1項提起公訴。
　  此　致
臺灣臺北地方法院
中　　華　　民　　國　  111　 年　　 3 　 月　　31　　日
　　　　　　　　　　　　　　  檢  察  官  葉 詠 嫻
本件正本證明與原本無異
中　　華　　民　　國　  111　 年　　 4　　月　  20　　日
                              書  記  官  顏 秀 婷
附錄本案所犯法條全文
中華民國刑法第277條
傷害人之身體或健康者，處 5 年以下有期徒刑、拘役或 50 萬
元以下罰金。
犯前項之罪，因而致人於死者，處無期徒刑或 7 年以上有期徒
刑；致重傷者，處 3 年以上 10 年以下有期徒刑。
中華民國刑法第304條
以強暴、脅迫使人行無義務之事或妨害人行使權利者，處 3 年
以下有期徒刑、拘役或 9 千元以下罰金。
前項之未遂犯罰之。
中華民國刑法第354條
毀棄、損壞前二條以外之他人之物或致令不堪用，足以生損害於
公眾或他人者，處 2 年以下有期徒刑、拘役或 1 萬 5 千元以
下罰金。